【裁判字號】    99,簡上,154
【裁判日期】    990709
【裁判案由】    恐嚇
【裁判全文】
臺灣臺南地方法院刑事判決             99年度簡上字第154號
上  訴  人  丙○○
即  被  告
上列上訴人即被告因恐嚇案件，不服本院九十九年度簡字第六八
七號，中華民國九十九年四月八日第一審簡易判決（聲請案號：
九十八年度偵字第六一二一號），提起上訴，本院判決如下：
    主  文
上訴駁回。
丙○○緩刑貳年。
    事  實
一、緣丙○○與乙○○曾為兒女親家。丙○○因不滿乙○○促使
    乙○○之子楊宜展與其女許金琦離婚。竟基於恐嚇危害安全
    之犯意，於民國九十八年（聲請簡易處刑書誤為九十七年）
    三月二十五日二十一時二十九分許，以其所使用之0000
    00000號號住家電話，撥打乙○○所使用之00000
    0000號住家電話，恫稱：「如果不出來處理，我不可能
    放你甘休，讓你好吃好睡」等欲加害乙○○之生命、身體、
    自由之事，恐嚇乙○○，使之心生恐懼，致生危害於安全。
二、案經乙○○訴由臺南縣警察局永康分局報告臺灣臺南地方法
    院檢察署檢察官偵查後，聲請簡易判決處刑。
    理  由
壹、證據能力之認定：按被告以外之人於審判外之陳述，經當事
    人於審判程序同意作為證據，法院審酌該言詞陳述或書面陳
    述作成時之情況，認為適當者，亦得為證據，刑事訴訟法第
    一百五十九條之五第一項定有明文。查被告於本院審理時對
    證人即被害人乙○○於警詢時及偵訊中所為筆錄之證據能力
    均不爭執，且本院依卷內資料審酌該警詢及偵訊筆錄作成時
    之情況，亦認為並未有何違背法律或其他相關規定之情事，
    而應認為適當，是依刑事訴訟法第一百五十九條之五第一項
    之規定，上開證人等於警詢及偵訊所作之筆錄，為傳聞法則
    之例外而具有證據能力，本院自得引為判決參考之依據，先
    予敘明。
貳、犯罪事實之認定：
一、訊據被告丙○○於本院審理時固坦承於前揭時地曾撥打電話
    給告訴人乙○○，並曾為前揭言語等情，惟矢口否認涉有恐
    嚇罪嫌，辯稱：其為前開言語之用意在於要求告訴人出面解
    決其女與楊宜展之婚姻問題，並無恐嚇之意；另辯稱：告訴
    人乙○○之所以心生畏懼是因為做虧心事，並非其言語恐嚇
    所致云云。
二、經查：
  (一)被告於九十八年三月二十五日二十一時二十九分許，以其所
    使用之000000000號號住家電話，撥打告訴人乙○
    ○所使用之000000000號住家電話，並對告訴人乙
    ○○稱：「如果不出來處理，我不可能放你甘休，讓你好吃
    好睡」等情，業據被告於本院審理時自承不諱，核與告訴人
    乙○○於警詢中證述情節相符，並經本院勘驗電話錄音光碟
    屬實（參見本院卷第一六頁背面），另有告訴人使用之00
    0000000號住家電話通聯紀錄一份在案（參見偵卷第
    二八頁），此部分事實應堪認定。
  (二)被告對告訴人所為前開言語內容，依社會大眾之認知，已對
    人之生命、身體、自由等事項構成威脅，而屬惡害之通知，
    以被告之年紀、智識、社會閱歷，應無不知之理。被告辯稱
    並無恐嚇之意，實難採信。又前開言語已屬威脅他人之言語
    ，告訴人乙○○聽聞後心生畏懼，與常情並無相違，被告空
    言主張告訴人乙○○並非因其言語心生畏懼，而係因做虧心
    事，始心生畏懼云云，當無可採。
  (三)綜此，被告恐嚇犯行明確，堪以認定，應依法論科。
二、核被告所為係犯刑法三百零五條之恐嚇罪。原審依刑事訴訟
    法第四百四十九條第一項前段、第四百五十四條第二項，刑
    法第三百零五條、刑法第四十一條第一項，刑法施行法第一
    條之規定，並斟酌被告不思謀求合法手段以解決雙方紛爭，
    動輒出言恐嚇告訴人，造成告訴人心生極大畏懼，實屬不該
    ，惟兼衡被告犯罪手段、所造成之危害等一切情狀，認定被
    告所犯係刑法第三百零五條之恐嚇罪，並量處拘役二十日，
    另諭知如易科罰金，以新台幣一千元折算一日之標準，其認
    事用法，並無違誤，所量刑度，亦屬適當。被告上訴主張無
    罪云云，顯無理由，應予駁回。又被告前未曾受有期徒刑以
    上刑之宣告，有台灣高等法院被告前案紀錄表一份在卷可憑
    ，本院斟酌被告前無犯罪紀錄，素行良好，本次係因認告訴
    人造成其女婚姻破裂，欲促使告訴人出面解決，激憤之中而
    為前開言語，其犯罪動機非無可恕之處，並斟酌前開情事，
    認其經此起訴審判之刑事程序，應知所警惕，信無再犯之虞
    ，因認所宣告之刑以暫不執行為適當，爰依刑法第七十四條
    第一項第一款之規定併諭知緩刑二年，以勵自新。
據上論斷，應依刑事訴訟法第四百五十五條之一第一項、第三項
、第三百六十八條，刑法第七十四條第一項第一款，判決如主文
。
本案經檢察官甲○○庭到庭執行職務
中    華    民    國    99    年    7     月    9     日
                       刑事第十二庭
                           審判長法  官  卓穎毓
                                 法  官  陳金虎
                                 法  官  周宛瑩
上開正本證明與原本無異。
本件不得上訴。
                                 書記官  林書婷
中    華    民    國    99    年    7     月    12    日
附錄法條：
中華民國刑法第305條
以加害生命、身體、自由、名譽、財產之事，恐嚇他人致生危害
於安全者，處 2 年以下有期徒刑、拘役或 3 百元以下罰金。

司法院資訊處製作；財團法人民間司法改革基金會備份。
